臺灣基隆地方法院刑事判決　　　　　　　　　　　　　　九十三年度訴字第九六號
　　公　訴　人　臺灣基隆地方法院檢察署檢察官
　　被　　　告　乙○○
右列被告因偽造文書等案件，經檢察官提起公訴（九十二年度偵字第四一一二號），
本院合議庭裁定由受命法官獨任進行簡式審判程序，茲判決如左：
    主  文
乙○○連續行使偽造私文書，足以生損害於他人，處有期徒刑參月，如易科罰金，以
參佰元折算壹日。
中華商業銀行信用卡申請書「正卡申請人簽名欄」偽造之「丙○○」署押壹枚、中華
商業銀行0000000000000000號信用卡背面上偽造之丙○○英文名字
「Ｃｈａｎｇ」署押壹枚及如附表所示各次簽單上偽造「Ｃｈａｎｇ」之署押均沒收
。
    事  實
一、乙○○在基隆巿孝一路八十之三號「張廖簡姓宗親會」擔任文書人員，民國（下
    同）九十一年十月間，詹梨華欲為女兒丙○○申請該宗親會之獎學金，遂將丙○○之身分證影本交予乙○○以代為辦理，乙○○竟基於詐欺取財及行使偽造私文
    書之概括犯意，先於九十一年十月十四日十七時三十分許，在基隆市○○路、仁
    二路口，持前開丙○○身分證影本一張，向中華商業銀行（以下簡稱甲○○○）
    業務員索取信用卡申請書，以丙○○之名義填寫申請書，並於申請書背面黏貼丙○○身分證影本，及偽造「丙○○」之署押一枚於其上後，將該偽造申請書，當
    場交付甲○○○業務員申辦信用卡，致甲○○○陷於錯誤，以為係丙○○本人申
    請，而據以核發0000000000000000號信用卡乙張，並以掛號郵
    件投遞至乙○○住處交付，經乙○○於同年十一月中旬某日收受後，即在上開信
    用卡背面持卡人欄內，偽簽丙○○之英文名字「Ｃｈａｎｇ」一枚，表示丙○○
    為信用卡之真正持卡人，於信用卡有效期間內有權使用該卡之辨識及證明之意，
    而偽造該私文書，足以生損害於丙○○本人、甲○○○及各特約商店。乙○○旋
    自同年十一月二十五日起至九十二年六月十二日止，連續在銀行自動提款機以按
    取密碼預借現金之方式，向甲○○○詐得金錢共新台幣（下同）一萬九千元，或
    持上開信用卡於附表所列時地之特約商店刷卡消費，並於每次刷卡後，均在簽帳
    單顧客簽名欄中，以複寫方式偽造丙○○英文名字「Ｃｈａｎｇ」之署押，表示
    係丙○○消費而同意依信用卡契約之條款付款，再將偽造完成之簽帳單交還特約
    商店之店員核對，致各該特約商店據以交付商品或提供服務，且以偽造之簽帳單
    向甲○○○請款，甲○○○並因而代乙○○墊付消費款項予各該特約商店，足以
    生損害於丙○○及甲○○○，嗣乙○○自九十二年七月起未再繳納前揭以「丙○○」信用卡消費帳款，經甲○○○於九十二年九月十五日發函向丙○○本人催討
    ，丙○○始知前情。嗣乙○○於九十二年十一月十九日下午六時許，在偽造文書
    犯行尚未為偵查機關發覺前，前往基隆市警察局第一分局忠二路派出所自首前開
    犯行，並接受裁判。
二、案經乙○○自首、基隆巿警察局第一分局報請台灣基隆地方法院檢察署檢察官偵
    查起訴。
    理  由
一、本件被告乙○○所犯者非為死刑、無期徒刑、最輕本刑為三年以上有期徒刑之罪
    或高等法院管轄第一審案件，其於準備程序進行中，先就被訴事實為有罪之陳述
    ，經告知其簡式審判程序之旨，並聽取公訴人之意見後，本院依刑事訴訟法第二
    百七十三條之一第一項之規定，裁定由受命法官獨任進行簡式審判程序，合先敘
    明。
二、前揭事實，業據被告於警訊及偵、審中供承不諱，核與告訴人丙○○之指訴情節
    相符，並有甲○○○信用卡申請書影本一件、丙○○身分證影本一張、信用卡影
    本一張、甲○○○九十二年十二月三十一日（九二）中銀卡字第九二０三九二號
    函及所附簽帳單二張、甲○○○九十三年二月二日（九三）中銀卡字第九三００
    二七號函及所附消費明細七張在卷足資佐証，是本案事証已臻明確，被告犯行洵
    堪認定，自應依法論科。
三、按在信用卡背面簽名欄簽名，單純自形式上觀察，即足以表示信用卡之簽名者於
    信用卡有效期限內有權使用該信用卡之辨識及證明，非依習慣或特約表示一定用
    意之證明，性質上係屬刑法第二百十條之私文書（最高法院九十一年度台上字第
    五二○九號判決可資參照）；又在特約商店信用卡簽帳單上偽簽他人署押，係表
    示他人有在該特約商店消費簽帳單上所示之事項及金額之事實，而特約商店可據
    以向約定之銀行請款，銀行再轉向該他人請款之意，是該偽造他人署押於信用卡
    簽帳單之行為，自足以生損害於他人，應成立偽造私文書罪（最高法院九十一年
    度台上字第二五五○號判決可資參照）。核被告所為，係犯刑法第二百十六條、
    二百十條之行使偽造私文書罪、第三百三十九條第一項詐欺取財罪。被告在信用
    卡申請書、信用卡背面簽名欄及以複寫方式在如附表所示各次簽帳單上一次偽簽
    丙○○，或丙○○英文名字「Ｃｈａｎｇ」之署押，為偽造申請書、信用卡、簽
    帳單等私文書之部分行為，偽造各次私文書後復持以行使，其偽造之低度行為為
    行使之高度行為所吸收，均不另論罪。被告多次行使偽造私文書、詐欺取財之犯
    行，時間密接，犯罪構成要件相同，顯係基於概括犯意反覆為之，應依連續犯之
    規定論以一罪，並均加重其刑。而被告所犯上開連續行使偽造私文書罪、詐欺取
    財罪，有方法目的之牽連關係，應從一重之連續行使偽造私文書罪處斷。被告乙○○於其上開犯行尚未被偵查機關發覺前，前往基隆市警察局第一分局忠二路派
    出所自首前開犯行，並接受裁判，有基隆市警察局第一分局九十三年三月二十五
    日基警分一刑字第０九二００一三０九０號函在卷為證，應依刑法第六十二條之
    規定減輕其刑。上開加重及減輕事由併俱，應依法先加而後減之。爰審酌被告犯
    罪之動機、方法、手段，且犯後供承不諱等一切情狀，量處如主文所示之刑，並
    諭知易科罰金之折算標準。
四、中華商業銀行信用卡申請書「正卡申請人簽名欄」偽造之「丙○○」署押壹枚、
    中華商業銀行0000000000000000號信用卡背面上偽造之丙○○
    英文名字「Ｃｈａｎｇ」署押壹枚及如附表所示各次簽單上偽造「Ｃｈａｎｇ」
    之署押，不問屬於犯人與否，均應依法宣告沒收之。
五、據上論斷，應依刑事訴訟法第二百九十九條第一項前段，刑法第五十六條、第二
    百十六條、第二百十條、第二百十九條、第六十二條前段、第四十一條第一項前
    段，罰金罰鍰提高標準條例第一條前段、第二條，判決如主文。
本案經檢察官張介欽到庭執行職務。
中      華      民      國      九十三    年    四    月    九    日
                                臺灣基隆地方法院刑事第二庭
                                    法  官  齊  潔
右正本證明與原本無異。
對於本件判決如有不服，應於收受送達後十日內，向本院提出上訴書狀，上訴於臺灣
高等法院，並按他造當事人之人數附具繕本。
                                    書記官  莊國南
中      華      民      國      九十三    年    四    月   十二   日
附錄論罪法條：
刑法第二百十條：
偽造、變造私文書，足以生損害於公眾或他人者，處五年以下有期徒刑。
